---
title: "Proyecto Estadistica - Primer parcial"
author: "Jorge Villalta"
date: "7/2/2021"
output: word_document
---

## Estadistica descriptiva univariante

Las varibles cuantitativas elegidas son:
  CasosConfirmados: Casos de covid-19 confirmados hasta determinada fecha en 
  en la pandemia.
  CuidadosIntensivos: Casos de covid-19 registrados que requirieron de cuidados 
  intencivos.
  CasosMuerte: Casos de covid-19 registrados que terminaron en muerte del 
  infectado.
  Vacunados: Cantidad de personas vacunadas hasta la determinada fecha en la
  pandemia.
  
Las variables cualitativas son:
  Mes: Mes en la pandemia.
  RigurosidadRestricciones: Nivel de rigurosidad de las autoridades sobre las 
  restricciones impuestas durante la pademia.
  RestriccionMobilidad: Nivel de las restricciones en la mobilidad interna del 
  pais durante los meses de la pandemia.

###Medidas estadisticas y graficos para variables cuantitativas

####Casos Confirmados
```{r cars}
mean(na.omit(datosCOVID$Vacunados))
var(na.omit(datosCOVID$Vacunados))
sd(na.omit(datosCOVID$Vacunados))

quantile(na.omit(datosCOVID$Vacunados),0.25)
quantile(na.omit(datosCOVID$Vacunados),0.5)
quantile(na.omit(datosCOVID$Vacunados),0.75)
skewness(na.omit(datosCOVID$Vacunados))
kurtosis(na.omit(datosCOVID$Vacunados))

tb=fdt(datosCOVID$Vacunados, breaks="Sturges")

boxplot(na.omit(datosCOVID$Vacunados), horizontal  = TRUE)
plot(datosCOVID$fecha, datosCOVID$Vacunados, Type = "1",
     main = "Grafico de lineas - Vacunados", xlab = "Fecha", ylab = "# vacunados")
```

####Casos Cuidados intensivos
```{r cars}
mean(na.omit(datosCOVID$CasosCuidadosIntensivos))
var(na.omit(datosCOVID$CasosCuidadosIntensivos))
sd(na.omit(datosCOVID$CasosCuidadosIntensivos))

quantile(na.omit(datosCOVID$CasosCuidadosIntensivos),0.25)
quantile(na.omit(datosCOVID$CasosCuidadosIntensivos),0.5)
quantile(na.omit(datosCOVID$CasosCuidadosIntensivos),0.75)
skewness(na.omit(datosCOVID$CasosCuidadosIntensivos))
kurtosis(na.omit(datosCOVID$CasosCuidadosIntensivos))

tb=fdt(datosCOVID$CasosCuidadosIntensivos, breaks="Sturges")
tb

boxplot(na.omit(datosCOVID$CasosCuidadosIntensivos), horizontal  = TRUE)
plot(datosCOVID$fecha, datosCOVID$CasosCuidadosIntensivos, Type = "1",
     main = "Grafico de lineas - Recuperados", xlab = "Fecha", ylab = "Casos recuperados")
```

####Casos Muerte
```{r cars}
mean(na.omit(datosCOVID$CasosMuerte))
var(na.omit(datosCOVID$CasosMuerte))
sd(na.omit(datosCOVID$CasosMuerte))

quantile(na.omit(datosCOVID$CasosMuerte),0.25)
quantile(na.omit(datosCOVID$CasosMuerte),0.5)
quantile(na.omit(datosCOVID$CasosMuerte),0.75)
skewness(na.omit(datosCOVID$CasosMuerte))
kurtosis(na.omit(datosCOVID$CasosMuerte))

tb=fdt(datosCOVID$CasosMuerte, breaks="Sturges")
tb

boxplot(na.omit(datosCOVID$CasosMuerte), horizontal  = TRUE)
plot(datosCOVID$Date, datosCOVID$CasosMuerte, Type = "1",
     main = "Grafico de lineas - Muertes", xlab = "Fecha", ylab = "# muertes")
```

####Vacunados
```{r cars}
mean(na.omit(datosCOVID$Vacunados))
var(na.omit(datosCOVID$Vacunados))
sd(na.omit(datosCOVID$Vacunados))

quantile(na.omit(datosCOVID$Vacunados),0.25)
quantile(na.omit(datosCOVID$Vacunados),0.5)
quantile(na.omit(datosCOVID$Vacunados),0.75)
skewness(na.omit(datosCOVID$Vacunados))
kurtosis(na.omit(datosCOVID$Vacunados))

tb=fdt(datosCOVID$Vacunados, breaks="Sturges")
tb

boxplot(na.omit(datosCOVID$Vacunados), horizontal  = TRUE)
plot(datosCOVID$fecha, datosCOVID$Vacunados, Type = "1",
     main = "Grafico de lineas - Vacunados", xlab = "Fecha", ylab = "# vacunados")
```

###Graficos para variables cualitativas

####Mes
```{r cars}
barplot(table(datosCOVID$Mes), main = "Grafico de barras- Mes")
pie(table(datosCOVID$Mes))
```

####Rigurosidad Restricciones
```{r cars}
barplot(table(datosCOVID$RigurosidadRestricciones), main = "Grafico de barras- Nivel de rigurosidad de las Restriccioned")
pie(table(datosCOVID$RigurosidadRestricciones))
```

####RestriccionMobilidad
```{r cars}
barplot(table(datosCOVID$RestriccionMobilidad), main = "Grafico de barras- Nivel de restriccion de mobilidad")
pie(table(datosCOVID$RestriccionMobilidad))
```


##Estadistica descriptiva multivariante

###Diagrama de caja de variables cuantitativas segmentados por variable cualitativa

####CasosConfirmados - Mes
```{r cars}
boxplot(datosCOVID$confirmed~datosCOVID$Mes)
```

####CasosMuerte - Mes
```{r cars}
boxplot(datosCOVID$CasosMuerte~datosCOVID$Mes)
```

####Vacunados - Mes
```{r cars}
boxplot(datosCOVID$Vacunados~datosCOVID$Mes)
```

####CasosCuidadosIntensivos - Mes
```{r cars}
boxplot(datosCOVID$CasosCuidadosIntensivos~datosCOVID$Mes)
```

###Para las variables cuantitativas

####Matriz (4x4) de correlación y matriz (4x4) de covarianzas
```{r cars}
cor(na.omit(datosCOVID[,c(3,4,5,6)]))
cov(na.omit(datosCOVID[,c(3,4,5,6)]))
```

####Matriz (4x4) gráfica de correlación
```{r cars}
data=cor(na.omit(datosCOVID[,c(3,4,5,6)]))
corrplot.mixed(data,lower = "circle",upper = "number")
```

####Matriz (4x4) gráfica de correlación
```{r cars}
plot(na.omit(datosCOVID[,(c(3,4,5,6))]))
```





Note that the `echo = FALSE` parameter was added to the code chunk to prevent printing of the R code that generated the plot.
